# 请教陈版：关于拆迁资产提取减值的问题

提问人：lu760314 时间：2013-12-04 20:06:03
A公司所在地政府拟对A公司进行拆迁，现已停产，但是未签署相关文件，只是取得了当地政府的补贴标准的相关文件。取得的文件仅对房屋建筑物及土地进行补贴，土地按照不超过被收购土地评估值的一定比例进行补偿，房屋类按照不同的建筑结构给予不同的补偿标准（元/平方米）。经测算，土地收取的补偿款高于现有账面价值，房屋建筑物收取的补偿款低于账面价值，请教陈版，在这种情况下，是将房屋建筑物作为整体考虑是否存在建筑，还是单独考虑土地、房屋建筑物是否存在减值呢？

回答人：chenyiwei
根据此处的具体情况，“A公司所在地政府拟对A公司进行拆迁，现已停产”，因此请首先确定该项拟实施的拆迁是否基本确定将会发生，也就是此处的土地使用权和房屋建筑物只能通过交还给政府指定的征收机构并取得补偿的方式来实现其中所包含的经济利益。如果是，则鉴于此时的土地和房屋基本上只能作为一个整体同时进行处置，因此可以将其视作一个资产组或者处置组，作为一个整体考虑其减值问题。

提问人：lu760314 时间：2013-12-05 09:12:35
谢谢陈版。如果政府不对机器设备进行补偿，是将机器设备和房屋建筑物、土地看做一个整体，还是单独对机器设备计提减值？

回答人：chenyiwei
机器设备不是与房屋建筑物一并处置的，则应单独考虑其减值问题。